Minutes et répertoires du notaire Ancelot FANIN, 21 octobre 1568 - 1586 (étude XXXVI)
Archives nationales
- Minutes de Ancelot FANIN, 1568 - 1586; MC/ET/XXXVI/26 - MC/ET/XXXVI/55
  - Minutes. 1573, MC/ET/XXXVI/34; registre
    - Bail d'une maison rue Saint-Martin, où pend pour enseigne le Mortier d'or, moyennant 120 livres., 12 octobre 1573; MC/ET/XXXVI/34
      E. Caron, A travers les minutes des notaires parisiens [étude XXXVI, env. 990 actes], 1559-1577, Paris, 1900, notice n°701 (voir contexte dans le Plan d’orientation général - Notaires de Paris, guides thématiques du Minutier).
      bail; Saint-Martin (rue)
    - Quittance par Martin de Launay, fourrier ordinaire du roi de Pologne, et autres héritiers de Thomas de Launay et de Marie de Fernandoa, tous deux serviteurs de la feue reine Léonor, et ayant droit par son testament à une pension de 60 ducats à 44 s. pièce valant par an 132 l., de la somme de 1,050 l. pour l'amortissement de lad. pension remboursée au nom de l'infante de Portugal, fille et héritière universelle de lad. reine Léonor., 13 octobre 1573; MC/ET/XXXVI/34
      E. Caron, A travers les minutes des notaires parisiens [étude XXXVI, env. 990 actes], 1559-1577, Paris, 1900, notice n°702 (voir contexte dans le Plan d’orientation général - Notaires de Paris, guides thématiques du Minutier).
      quittance; Éléonore de Habsbourg (reine de France, 1498-1558); Launay, Martin de; Launay, Thomas de; Fernandoa, Marie de; employé de maison
    - [Quittance par Martin de Launay, fourrier ordinaire du roi de Pologne, et autres héritiers de Thomas de Launay et de Marie de Fernandoa, tous deux serviteurs de la feue reine Léonor, et ayant droit par son testament à une pension de 60 ducats à 44 s. pièce valant par an 132 l., de la somme de, de 917 l. 8 s. pour les arrérages de versée à l'infente de Portugal héritière de reine Léonor], 13 octobre 1573; MC/ET/XXXVI/34
      E. Caron, A travers les minutes des notaires parisiens [étude XXXVI, env. 990 actes], 1559-1577, Paris, 1900, notice n°703 (voir contexte dans le Plan d’orientation général - Notaires de Paris, guides thématiques du Minutier).
      quittance; Éléonore de Habsbourg (reine de France, 1498-1558); Launay, Martin de; Launay, Thomas de; Fernandoa, Marie de; Marie de Portugal (1521-1577); employé de maison
    - Vente par Jean Rouillé, conseiller du roi et auditeur en sa cour des comptes, à Maurice Brunet, marchand drapier, d'une grande maison, à laquelle pend pour enseigne le Mouton blanc, sise à Paris, grande rue Saint-Honoré, tenant à une maison où pend pour enseigne la Cloche, en la censive de MM. les doyen, chanoines et chapitre de Saint-Germain de. l'Auxerrois, et chargée de 12 d. parisis de cens envers eux, plus 7 l. t. de rente à la fabrique Saint-Denis de la Chartre à Paris, lad. vente faite moyennant 700 l. t. payés en présence des notaires, et 400 l. de rente annuelle et perpétuelle rachetable à 4,800 l.; établissement de propriété et analyse de titres anciens dont l'un remonte au 30 septembre 1482, un autre non daté, sur le reply duquel y a: [Est Marcel], et un du 28 juillet 1515, portant que lad. maison était déjà à l'enseigne du Mouton blanc., 14 octobre 1573; MC/ET/XXXVI/34
      E. Caron, A travers les minutes des notaires parisiens [étude XXXVI, env. 990 actes], 1559-1577, Paris, 1900, notice n°704 (voir contexte dans le Plan d’orientation général - Notaires de Paris, guides thématiques du Minutier).
      acte de vente; Rouillé, Jean; Brunet, Maurice; Est, Marcel; négociant
    - Bail d'une maison rue de la Tixeranderie, près le carrefour Guilléry, moyennant 160 l. plus la taxe des fortifications et l'entretien du pavé., 19 octobre 1573; MC/ET/XXXVI/34
      E. Caron, A travers les minutes des notaires parisiens [étude XXXVI, env. 990 actes], 1559-1577, Paris, 1900, notice n°705 (voir contexte dans le Plan d’orientation général - Notaires de Paris, guides thématiques du Minutier).
    - Acte par lequel Antoine du Ponet, conseiller du roi et président du parlement de Bordeaux, reconnaît que c'est dans son intérêt et pour lui faire plaisir que Messire Ogier de Gourgue, aussi conseiller du roi et général de ses finances en Guyenne, et Messire François de la Gorce, aussi conseiller du roi et trésorier de l'extraordinaire de ses guerres, se sont obligés avec lui de la somme de 5,500 l. t. envers Jean Baptiste de Gondi, gentilhomme florentin, et oblige et hypothèque, au remboursement de lad. somme, son état et office de conseiller au parlement de Bordeaux., 30 octobre 1573; MC/ET/XXXVI/34
      E. Caron, A travers les minutes des notaires parisiens [étude XXXVI, env. 990 actes], 1559-1577, Paris, 1900, notice n°709 (voir contexte dans le Plan d’orientation général - Notaires de Paris, guides thématiques du Minutier).
      déclaration; Du Ponet, Anoine; Gourgue, Ogier de; La Gorce, François de; Gondi, Jean Baptiste de
    - 1573, 30 ou 31 octobre. Vente de 50 l. t. de rente à Pierre Laffile, docteur régent de la Faculté de médecine en l'Université de Paris, sur les 150,000 l. avancées pour le paiement des reîtres., 30 octobre 1573 - 31 octobre 1573; MC/ET/XXXVI/34
      La date, imprécise, donnée sur l'ouvrage d'E. Caron est octobre 1573
      E. Caron, A travers les minutes des notaires parisiens [étude XXXVI, env. 990 actes], 1559-1577, Paris, 1900, notice n°710 (voir contexte dans le Plan d’orientation général - Notaires de Paris, guides thématiques du Minutier).
      acte de vente; Laffile, Pierre
    - Vente à Jean Rouillé de 25 l. de rente, moyennant 300 l., sur les 150,000 l. pour payer les reîtres, avec octroi sur les draps d'or, d'argent et de soie, c'est à savoir une pièce de drap d'or 40 s., une pièce de toile d'or et d'argent 30 s., une pièce de velours cramoisi 10 s. t., etc, 21 novembre 1573; MC/ET/XXXVI/34
      E. Caron, A travers les minutes des notaires parisiens [étude XXXVI, env. 990 actes], 1559-1577, Paris, 1900, notice n°712 (voir contexte dans le Plan d’orientation général - Notaires de Paris, guides thématiques du Minutier).
      acte de vente; Rouillé, Jean
    - Convention entre Me François Coignet, notaire et secrétaire du roi, sr. de Pontchartrain et Saint-Aubin, et damoiselle Marie Saxonne [Tarenne], veuve de François de Mailly, conseiller du roi au parlement de Paris et commissaire des requêtes du Palais, sur l'exécution du testament e François de Mailly et de son père Jacques de Mailly, premier greffier du roi au parlement., 25 novembre 1573; MC/ET/XXXVI/34
      E. Caron, A travers les minutes des notaires parisiens [étude XXXVI, env. 990 actes], 1559-1577, Paris, 1900, notice n°713 (voir contexte dans le Plan d’orientation général - Notaires de Paris, guides thématiques du Minutier).
      convention; Coignet, François; Tarenne, Marie; Mailly, François de; Mailly, Jacques; notaire; secrétaire du roi (Ancien Régime)
    - Bail par Me Mathieu Coignet, conseiller du roi etc., d'une maison où pend pour enseigne l'image Notre-Dame, assise rue du Séjour, vis-à-vis la Croix-Neuve, moyennant 120 livres et la taxe des fortifications., 26 novembre 1573; MC/ET/XXXVI/34
      La date, imprécise, donnée sur l'ouvrage d'E. Caron est 1573
      E. Caron, A travers les minutes des notaires parisiens [étude XXXVI, env. 990 actes], 1559-1577, Paris, 1900, notice n°714 (voir contexte dans le Plan d’orientation général - Notaires de Paris, guides thématiques du Minutier).
      bail; Coignet, Mathieu
    - Transport à Denis de Cordes de 100 l. t. de rente sur les 200,000 l. de rente vendues par le roi à la ville de Paris à prendre sur les évêchés, abbayes, prieurés, corps, collèges et communautés ecclésiastiques., MC/ET/XXXVI/34
      E. Caron, A travers les minutes des notaires parisiens [étude XXXVI, env. 990 actes], 1559-1577, Paris, 1900, notice n°711 (voir contexte dans le Plan d’orientation général - Notaires de Paris, guides thématiques du Minutier).
      transport de droits; Cordes, Denis de
    - Bail de partie d'une maison rue Jean-Saint-Denis, où soulait pendre pour enseigne la Source à l'au(?) [La Souche], tenant à une maison où est pour enseigne le Dieu d'amour, appartenant aux Quinze-Vingts aveugles, moyennant 100 l. et le paiement de la taxe des fortifications., 3 décembre 1573; MC/ET/XXXVI/34
      E. Caron, A travers les minutes des notaires parisiens [étude XXXVI, env. 990 actes], 1559-1577, Paris, 1900, notice n°715 (voir contexte dans le Plan d’orientation général - Notaires de Paris, guides thématiques du Minutier).
    - contrat d'apprentissage pour six ans chez un marchand chandelier, moyennant 12 écus d'or soleil versé en présence des notaires., 12 décembre 1573; MC/ET/XXXVI/34
      E. Caron, A travers les minutes des notaires parisiens [étude XXXVI, env. 990 actes], 1559-1577, Paris, 1900, notice n°716 (voir contexte dans le Plan d’orientation général - Notaires de Paris, guides thématiques du Minutier).
      contrat d'apprentissage; commerçant; cirier
    - Bail par Jacques Danes, comme tuteur de Pierre de Boutiron [Rameru], d'une maison rue Trousse-vache, moyennant 130 l. et en outre la taxe des fortifications, boues, lanternes et chandelles, et réparation du pavé., 15 décembre 1573; MC/ET/XXXVI/34
      La date, erronée, donnée sur l'ouvrage d'E. Caron est le 17 décembre 1573.
      E. Caron, A travers les minutes des notaires parisiens [étude XXXVI, env. 990 actes], 1559-1577, Paris, 1900, notice n°717 (voir contexte dans le Plan d’orientation général - Notaires de Paris, guides thématiques du Minutier).
      bail; Danes, Jacques; Rameru, Pierre
    - Aveu [titre nouvel] par les héritiers Girard, propriétaires d''un quartier et demi de vigne au terroir de Notre-Dame-des-Champs, au lieud. la Haulte-Borne, sur le grand chemin du Bourg-la-Royne, que led. quartier et demi est chargé d'une rente de 37 l. 6 d. t., 21 décembre 1573; MC/ET/XXXVI/34
      E. Caron, A travers les minutes des notaires parisiens [étude XXXVI, env. 990 actes], 1559-1577, Paris, 1900, notice n°718 (voir contexte dans le Plan d’orientation général - Notaires de Paris, guides thématiques du Minutier).
      titre nouvel; Girard (héritiers)
  - Minutes. 1574, MC/ET/XXXVI/35; registre. Document détérioré.
    - Vente par Me. André Chollet, notaire au Châtelet, à Claude Beruyer, praticien, de son état et office de notaire du roi moyennant 1,350 l. t. et 10 écus d'or soleil, dont 800 I. payables à Claude Gassion, qui avait fait saisir led. état et office de notaire., 4 janvier 1574; MC/ET/XXXVI/35
      E. Caron, A travers les minutes des notaires parisiens [étude XXXVI, env. 990 actes], 1559-1577, Paris, 1900, notice n°761 (voir contexte dans le Plan d’orientation général - Notaires de Paris, guides thématiques du Minutier).
      acte de vente; Chollet, André; Beruyer, Claude Gassion, Claude; notaire
    - Aveu [titre nouvel] par Jacques Nandry, procureur au Châtelet, et sa femme, propriétaire d'une maison à Montmartre, rue Scalie, où est pour enseigne contre le mur l'image Saint-Michel, de 24 s. parisis de rente dus à M. Thomas de Bragelogne, conseiller du roi., 7 janvier 1574; MC/ET/XXXVI/35
      E. Caron, A travers les minutes des notaires parisiens [étude XXXVI, env. 990 actes], 1559-1577, Paris, 1900, notice n°762 (voir contexte dans le Plan d’orientation général - Notaires de Paris, guides thématiques du Minutier).
      titre nouvel; Montmartre (faubourg); Nandry, Jacques; Bragelogne, Thomas de; procureur de justice (Ancien Régime)
    - Ratification [titre nouvel] par Jean Marantin, marchand-et-bourgeois-de-Paris, d'une transaction passée entre Pierre Delalain [De La Lane], avocat au conseil privé, son mandataire, et haut et puissant seigneur Me. Honnorat de Savoie, marquis de Villars, comte de Tende, amiral de France, chevalier de l'ordre du roi conseiller en son privé conseil, capitaine de 100 hommes d'armes, et son lieutenant général en Guyenne, tant en son nom et comme se portant fort de dame Henriette de Savoie, sa fille unique, vicomtesse de Castillon et du captalat de Buch, veuve de Mre Melchior Des Prez, chevalier de l'ordre du roi sr. de Montpezat, capitaine de 50 hommes d'armes, conseiller en son conseil privé et lieutenant général de Guyenne en l'absence dud. sr. amiral., 11 janvier 1574; MC/ET/XXXVI/35
      La date, erronée, donnée sur l'ouvrage d'E. Caron est le 16 janvier 1574
      E. Caron, A travers les minutes des notaires parisiens [étude XXXVI, env. 990 actes], 1559-1577, Paris, 1900, notice n°763 (voir contexte dans le Plan d’orientation général - Notaires de Paris, guides thématiques du Minutier).
      titre nouvel; Marantin, Jean; De La Lane, Pierre; Villars, Honorat de Savoie (151.?-1580, marquis de); Des Prez, Melchior; Mayenne, Henriette de Savoie (1541?-1611, duchesse de); officier général; officier (armée); commerçant
    - Reconnaissance d'une rente de 4 l. 3 s. 4 d. sur une maison sise à Paris, rue Jean-del'Épine., 16 janvier 1574; MC/ET/XXXVI/35
      E. Caron, A travers les minutes des notaires parisiens [étude XXXVI, env. 990 actes], 1559-1577, Paris, 1900, notice n°764 (voir contexte dans le Plan d’orientation général - Notaires de Paris, guides thématiques du Minutier).
      reconnaissance
    - Transaction [titre nouvel] entre Guillaume James, seul héritier de Pierre James, receveur des aides et tailles d'Alençon, Argentan et vicomtés en dépendant, et mre Antoine de Sarlan, chevalier de l'ordre du roi, baron de Buron, sr d'Autezat, sur une somme de 16,000 l. dont led. Pierre James était débiteur envers le roi et la reine, et dont la reine avait fait don au sr. de Sarlan. Réduction de la dette à 10,000 l. payables and. sr. en l'hôtel de M. Antoine de Matharel, procureur général du roi de Pologne., 16 janvier 1574; MC/ET/XXXVI/35
      E. Caron, A travers les minutes des notaires parisiens [étude XXXVI, env. 990 actes], 1559-1577, Paris, 1900, notice n°765 (voir contexte dans le Plan d’orientation général - Notaires de Paris, guides thématiques du Minutier).
      titre nouvel; James, Guillaume; James, Pierre; Sarlan, Antoine de; Matharel, Antoine de
    - Bail par Mathieu Coignet, conseiller du roi et maître ordinaire de son hôtel, naguères ambassadeur du roi en Suisse et Grisons, d'une maison à Paris, rue du Séjour, moyennant 60 l. t., à François Davignon, tailleur d'habits., 29 janvier 1574; MC/ET/XXXVI/35
      E. Caron, A travers les minutes des notaires parisiens [étude XXXVI, env. 990 actes], 1559-1577, Paris, 1900, notice n°766 (voir contexte dans le Plan d’orientation général - Notaires de Paris, guides thématiques du Minutier).
      bail; Coignet, Mathieu; Davignon, François; maître des requêtes (Ancien Régime); ambassadeur; tailleur d'habits
    - Bail d'une maison grande rue Saint-Honoré, où pend pour enseigne le Lion d'Or, moyennant 280 l., 31 janvier 1574; MC/ET/XXXVI/35
      E. Caron, A travers les minutes des notaires parisiens [étude XXXVI, env. 990 actes], 1559-1577, Paris, 1900, notice n°768 (voir contexte dans le Plan d’orientation général - Notaires de Paris, guides thématiques du Minutier).
    - Bail par Pierre Laffile, docteur régent de la Faculté de médecine en l'Université de Paris, à Nicolas Termigny, avocat au parlement, d'une maison rue des Prouvaires, où pend pour enseigne le Bras d'Or, moyennant 160 l. t., 5 février 1574; MC/ET/XXXVI/35
      La date, erronée, donnée sur l'ouvrage d'E. Caron est le 29 janvier 1574
      E. Caron, A travers les minutes des notaires parisiens [étude XXXVI, env. 990 actes], 1559-1577, Paris, 1900, notice n°767 (voir contexte dans le Plan d’orientation général - Notaires de Paris, guides thématiques du Minutier).
      bail; Prouvaires (rue des); Laffile, Pierre; Termigny, Nicolas; avocat au parlement (Ancien Régime)
    - Vente par François Delavernot, bailly de Bry-en-Bière, près Fontainebleau, à Guillaume Furet, marchand cendrier, bourgeois de Paris, d'une maison sise à Paris, rue du Four, où souloit pendre anciennement pour enseigne la Bouteille, tenue de 60 s. de rente envers le chapelain de la chapelle Saint-Eustache, fondée en la grande église de Paris, et moyennant le prix de 2,500 l. et autres charges., 23 février 1574; MC/ET/XXXVI/35
      E. Caron, A travers les minutes des notaires parisiens [étude XXXVI, env. 990 actes], 1559-1577, Paris, 1900, notice n°769 (voir contexte dans le Plan d’orientation général - Notaires de Paris, guides thématiques du Minutier).
      acte de vente; Four (rue du); Delavernot, François; commerçant
    - Présentation par Vincent Test d'une lettre de change de 3,500 I. tirée par de Moussy, marchand de Bordeaux, sur André Pinel, acceptation de lad. lettre de change et indication de divers paiements à faire à son échéance, et notamment de 588 l. à marchand flamand, logé en l'hôtellerie des Trois Mores., 1er mars 1574; MC/ET/XXXVI/35
      E. Caron, A travers les minutes des notaires parisiens [étude XXXVI, env. 990 actes], 1559-1577, Paris, 1900, notice n°770 (voir contexte dans le Plan d’orientation général - Notaires de Paris, guides thématiques du Minutier).
      Teste, Vincent; Moussy de; Pinel, André; Van Derbourg, Arnoul
    - Engagement par Henry Naudot, clerc suivant les finances, de fournir, moyennant 246 l, à Jean des Bargues, greffier des juges et consuls de la ville de Troyes, lui bailler et délivrer, sous le nom d'Augustin Balézaulx, sergent royal en foires de Champagne et Brie, lettres d'ampliation du pouvoir accordé par le roi aux sergents d'exploiter dans tout le royaume; se portent cautions aud. de Bargues du paiement à faire par led. Balézaulx, diverses personnes et notamment un sr. Antoine Lebrochier, capitaine de 200 chevaux de l'artillerie du roi, demeurant rue du Roi-de-Sicile., 1er mars 1574; MC/ET/XXXVI/35
      E. Caron, A travers les minutes des notaires parisiens [étude XXXVI, env. 990 actes], 1559-1577, Paris, 1900, notice n°771 (voir contexte dans le Plan d’orientation général - Notaires de Paris, guides thématiques du Minutier).
      Troyes (Aube); Naudot, Henry; Des Bargues, Jean; Balézaulx, Augustin d'; Lebrochier, Antoine
    - Bail d'une maison rue Saint-Honoré, où pend pour enseigne l'image Saint-Jacques, sous réserve de quelques pièces, moyennant 250 l., 9 mars 1574; MC/ET/XXXVI/35
      E. Caron, A travers les minutes des notaires parisiens [étude XXXVI, env. 990 actes], 1559-1577, Paris, 1900, notice n°772 (voir contexte dans le Plan d’orientation général - Notaires de Paris, guides thématiques du Minutier).
      bail; Saint-Honoré (rue)
    - Quittance de 800 l. dues sur une maison rue de la Calandre, à l'enseigne de la Chicheface., 9 mars 1574; MC/ET/XXXVI/35
      E. Caron, A travers les minutes des notaires parisiens [étude XXXVI, env. 990 actes], 1559-1577, Paris, 1900, notice n°773 (voir contexte dans le Plan d’orientation général - Notaires de Paris, guides thématiques du Minutier).
      quittance; Calandre (rue de la)
    - Recherche de paternité qui aboutie au paiement de 12 écus au soleil et à la mise en nourrice de l'enfant aux frais du père., 11 mars 1574; MC/ET/XXXVI/35
      La date, erronée, donnée sur l'ouvrage d'E. Caron est le 13 mars 1574
      E. Caron, A travers les minutes des notaires parisiens [étude XXXVI, env. 990 actes], 1559-1577, Paris, 1900, notice n°774 (voir contexte dans le Plan d’orientation général - Notaires de Paris, guides thématiques du Minutier).
    - Quittance de 456 l. 6 s. dues sur une maison rue Saint-Germain-l'Auxerrois, à l'enseigne du Petit Cornet., 11 mars 1574; MC/ET/XXXVI/35
      E. Caron, A travers les minutes des notaires parisiens [étude XXXVI, env. 990 actes], 1559-1577, Paris, 1900, notice n°775 (voir contexte dans le Plan d’orientation général - Notaires de Paris, guides thématiques du Minutier).
      quittance; Saint-Germain-l'Auxerrois (rue)
    - Vente par Jacques Dunesmes, notaire, et Catherine Freté, sa femme, à Denis de Cordes, avocat au parlement, de 100 l. de rente assis sur une maison rue Saint-Denis, où soulait anciennement pendre pour enseigne les Trois Filles Damp Simon., 19 mars 1574; MC/ET/XXXVI/35
      E. Caron, A travers les minutes des notaires parisiens [étude XXXVI, env. 990 actes], 1559-1577, Paris, 1900, notice n°776 (voir contexte dans le Plan d’orientation général - Notaires de Paris, guides thématiques du Minutier).
      acte de vente; Saint-Denis (rue); Dunesmes, Jacques; Freté, Catherine; Cordes, Denis de; notaire; avocat au parlement (Ancien Régime)
    - Vente par Jean Martin, marchand bourgeois de Bordeaux, de 50 milliers de liège moyennant 3,250 l, à raison de 6 l. 10 s. pour chacun cent., 21 mars 1574; MC/ET/XXXVI/35
      E. Caron, A travers les minutes des notaires parisiens [étude XXXVI, env. 990 actes], 1559-1577, Paris, 1900, notice n°777 (voir contexte dans le Plan d’orientation général - Notaires de Paris, guides thématiques du Minutier).
      acte de vente; Martin, Jean
    - Bail d'une maison rue de la Tonnellerie, ayant issue rue des Prouvaires, moyennant huit vingts livres., 23 mars 1574; MC/ET/XXXVI/35
      E. Caron, A travers les minutes des notaires parisiens [étude XXXVI, env. 990 actes], 1559-1577, Paris, 1900, notice n°778 (voir contexte dans le Plan d’orientation général - Notaires de Paris, guides thématiques du Minutier).
      bail; Tonnellerie (rue de la); Prouvaires (rue des)
    - Devis des ouvrages de charpenterie qu'il convient faire de neuf pour Me. Jacques Dunesmes, notaire en sa maison, rue de l'Arbre-Sec, près la croix du Thirouer (sic), et engagement par Denis Desmezerais de les exécuter moyennant 1,000 l., 23 mars 1574; MC/ET/XXXVI/35
      E. Caron, A travers les minutes des notaires parisiens [étude XXXVI, env. 990 actes], 1559-1577, Paris, 1900, notice n°779 (voir contexte dans le Plan d’orientation général - Notaires de Paris, guides thématiques du Minutier).
      devis; Arbre-Sec (rue de l'); Dunesmes, Jacques; Desmezerais, Denis; notaire
    - Bail de la moitié d'une grande maison à trois corps d'hôtel rue de Montorgueil, appelée anciennement la Garde-de-Dieu, moyennant 150 l., 28 mars 1574; MC/ET/XXXVI/35
      E. Caron, A travers les minutes des notaires parisiens [étude XXXVI, env. 990 actes], 1559-1577, Paris, 1900, notice n°780 (voir contexte dans le Plan d’orientation général - Notaires de Paris, guides thématiques du Minutier).
      bail; Montorgueil (rue)
    - Bail à Étienne Urzute (?) [Brulé], notaire au Châtelet, d'une maison rue de la Tixeranderie, près le carrefour Guillery, moyennant 200 l, et en outre la taxe des fortifications et la réparation du pavage., 14 avril 1574; MC/ET/XXXVI/35
      E. Caron, A travers les minutes des notaires parisiens [étude XXXVI, env. 990 actes], 1559-1577, Paris, 1900, notice n°781 (voir contexte dans le Plan d’orientation général - Notaires de Paris, guides thématiques du Minutier).
      bail; Tixeranderie (rue de la); Brulé, Etienne; notaire
    - Échange entre Jacques Richault [Pichault] dit des Ouches, fauconnier ordinaire du roi, et Me. Guy Goffart, prieur de Sainte-Foy à Coulommiers, d'une maison sise à Paris rue Saint-Victor, où sont pour enseignes les images de saint Pierre et saint Paul, tenant d'une part à la rue de Versailles, par derrière à la maison où est pour enseigne l'image saint Étienne en la censive du chapitre de Notre-Dame de Paris, contre une maison et terres à Arcueil., 28 avril 1574; MC/ET/XXXVI/35
      E. Caron, A travers les minutes des notaires parisiens [étude XXXVI, env. 990 actes], 1559-1577, Paris, 1900, notice n°782 (voir contexte dans le Plan d’orientation général - Notaires de Paris, guides thématiques du Minutier).
      échange; Saint-Victor (rue); Versailles (rue de); Arcueil (Val-de-Marne); Pichault dit des Ouches, Jacques; Goffart, Guy